# 陈老师众筹的账务处理

提问人：0020 时间：2015-04-18 20:38:58
1 、公司拿出10%股份众筹，每人三万，两万作为股权，一万作为销售预收款，该如何进行账务处理？； 2 、如果附加了达不到预期盈利目标则按约定利息由大股东回购，又该如何进行账务处理？ 3 、如果众筹发生在子公司层面，对母公司报表有什么影响？

回答人：chenyiwei
请把交易背景说详细些？你认为这个交易的经济实质是什么？

提问人：今上 7 时间：2016-07-03 20:45:10
陈老师，我现在遇到这样一个案例： 我公司是一家做农产品销售的，目前我公司新设一家分公司，该分公司采用众筹的方式，获得众筹款后，将该分公司的部分分红权让渡于投资人，作为投资人的投资对价。我分公司与投资人的约定为：在投资人收回全部投资款之前，分公司将全部可分配利润的70%定向分配给投资人，在投资人收回全部投资款之后，分公司将全部可分配利润的50%定向分配给投资人。投资人的分红权贯穿于该众筹分公司全部的存续期间。想请教一下陈老师，这种情况下该如何进行账务处理？ 目前我的想法如下，请陈老师指教：投资人对分公司众筹，获得的只是一种分红权，且分红权仅为该众筹分公司存续期间，它不能算是对总公司的投资，故应不能认为是股权众筹，这个可不可以作为公司的一种债务，类似于优先股， 在收到投资者众筹款时： 借：银行存款贷：其他非流动负债 在向投资者分红时： 借：利润分配 贷：应付股利

回答人：chenyiwei
基本赞同将接受投资款作为负债。在作为负债的前提下，分配给此类投资人的收益应作为利息支出计入损益，而不是作为利润分配。

提问人：伊林静水 时间：2016-07-06 11:02:41
陈老师，如果是作为利息收入核算的话，那每年这么高的利息，从税法角度来说，是不是存在税前扣除方面的影响？

回答人：chenyiwei
很可能存在。